臺灣高等法院臺中分院刑事判決
111年度上訴字第988號
上  訴  人  
即  被  告  羅佳周



選任辯護人  詹閔智律師（法扶律師）
上列上訴人即被告因家庭暴力之傷害案件，不服臺灣彰化地方法
院110年度訴字第124號中華民國111年2月14日第一審判決（起訴
案號：臺灣彰化地方檢察署109年度偵字第13472號），提起上訴
，本院判決如下：
    主  文
原判決撤銷。
丙○○犯傷害罪，處有期徒刑參月，如易科罰金，以新臺幣壹仟元
折算壹日。
    事  實
一、丙○○與乙○○為夫妻關係（已於民國109年12月1日離婚），2
    人間具有家庭暴力防治法第3條第1款所定之家庭成員關係。
    丙○○於109年10月14日22時許，在彰化縣○○鄉○○路000巷0號
    居所，因不滿乙○○在廚房使用手機通訊軟體LINE聯絡親友，
    當即索回手機，乙○○略發怨言，丙○○竟基於傷害之犯意，先
    對乙○○恫稱「你要惹事嗎？你要找死嗎？你要吵架嗎」，再
    出腳踹乙○○胸口及腹部，致乙○○受有前胸挫傷、右側手肘擦
    傷、右側前臂瘀青、雙側腰部挫傷及瘀青、右側大腿瘀青、
    右側小腿瘀青等傷害。
二、案經乙○○委由法律扶助基金會張弘明律師訴由彰化縣警察局
    溪湖分局報告臺灣彰化地方檢察署檢察官偵查起訴。
    理  由
一、證據能力之說明：
  ㈠按被告以外之人於審判外之言詞或書面陳述，除法律有規定
    者外，不得作為證據，為刑事訴訟法第159條第1項所明定。
    查，告訴人乙○○於警詢時所為陳述，屬上訴人即被告丙○○（
    下稱被告）以外之人於審判外所為之言詞陳述，辯護人於原
    審爭執該部分陳述之證據能力（見原審卷第81頁），而該部
    分核無同法第159條之2、第159條之3之情事，依同法第159
    條第1項規定無證據能力。
  ㈡被告以外之人於偵查中向檢察官所為之陳述，除顯有不可信
    之情況者外，得為證據，刑事訴訟法第159條之1第2項定有
    明文。偵查中對被告以外之人所為之偵查筆錄，或被告以外
    之人向檢察官所提之書面陳述，性質上均屬傳聞證據，惟現
    階段刑事訴訟法規定檢察官代表國家偵查犯罪、實施公訴，
    依法其有訊問被告、證人及鑑定人之權，證人、鑑定人且須
    具結，而實務運作時，檢察官偵查中向被告以外之人所取得
    之陳述，原則上均能遵守法律規定，不致違法取供，其可信
    度極高，是以被告以外之人前於偵查中所為之證述，除反對
    該項供述得具有證據能力之一方，已釋明「顯有不可信之情
    況」之理由外，不宜遽指該證人於偵查中之陳述不具證據能
    力。經查，告訴人即證人乙○○於偵查中具結後所為之陳述（
    結文見偵卷第111頁，辯護人於原審所提刑事準備程序狀誤
    認未經具結），係於偵查中向檢察官所為之陳述，且無證據
    顯示係遭受強暴、脅迫、詐欺、利誘等外力干擾情形，或在
    影響其心理狀況致妨礙其自由陳述等顯不可信之情況下所為
    ，是證人乙○○於偵查中具結後所為之陳述既無顯不可信之情
    況，依前開說明，自有證據能力。
  ㈢按被告以外之人於審判外之陳述，雖不符刑事訴訟法第159條
    之1至之4之規定，而經當事人於審判程序同意作為證據，法
    院審酌該言詞陳述或書面陳述作成時之情況，認為適當者，
    亦得為證據，同法第159條之5第1項定有明文。其立法意旨
    在於傳聞證據未經當事人之反對詰問予以核實，原則上係予
    排除，惟若當事人已放棄對原供述人之反對詰問權，於審判
    程序中表明同意該等傳聞證據可作為證據，基於證據資料愈
    豐富，愈有助於真實發見之理念，並尊重當事人對傳聞證據
    之處分權，且強化言詞辯論主義，使訴訟程序進行順暢，此
    時，法院自可承認該傳聞證據之證據能力。查本判決認定犯
    罪事實引用被告以外之人於審判外之陳述，被告及辯護人於
    本院準備程序時均不爭執其證據能力，且未於言詞辯論終結
    前聲明異議，本院審酌該等陳述作成時之情況，並無違法取
    得之情形或證明力明顯過低之瑕疵，復為證明本案犯罪事實
    所必要，本院認以之作為證據應屬適當，依刑事訴訟法第15
    9條之5規定，均有證據能力。
  ㈣傳聞法則乃對於被告以外之人於審判外之言詞或書面陳述而
    為之規範。本判決以下引用之非供述證據，無刑事訴訟法第
    159條第1項規定傳聞法則之適用，因與本案待證事實具有關
    聯性，且無證據證明係公務員違法取得之物，依法自得作為
    證據。
二、認定被告犯罪事實之證據及理由：
    訊據被告坦承與告訴人曾為夫妻關係，及於上揭時、地，與
    告訴人發生口角爭執等情不諱，惟矢口否認有何傷害犯行，
    辯稱：伊未恐嚇及毆打告訴人，告訴人手部受傷，是在前2
    天幫忙搬竹筍而受傷云云。然查：
  ㈠被告於上揭時、地，確有以前揭言語恐嚇告訴人，及以腳踹
    方式傷害告訴人，致使告訴人受有前胸挫傷、右側手肘擦傷
    、右側前臂瘀青、雙側腰部挫傷及瘀青、右側大腿瘀青、右
    側小腿瘀青等傷害之事實，業據告訴人即證人乙○○於偵查中
    結證稱：「（被告於109年10月14日晚上10時許，有在彰化
    縣○○鄉○○村○○路000巷0號，徒手毆打你？）是，他還有踹我
    。」、「被告還叫我把LINE删除，我一開始不願意，被告就
    說我是不是要找死。」、「手機交給他之後，被他打。」等
    語（見偵卷第107、108頁），及於原審審理時證稱：「丙○○
    就跟我吵架，叫我把LINE删掉，叫我把手機還給他，…丙○○
    就跟我吵架，他就用腳踹我肚子，還有左側肚子3、4下。」
    、「第1下是心臟的位置，再來第2下是腹部，第3處是下體
    ，還有左側腰部，丙○○就是踹很多下。…我往後撞到東西，
    所以我這邊的手才會受傷流血。」等語甚詳（見原審卷第36
    9頁），並有衛生福利部彰化醫院（下稱彰化醫院）受理家
    庭暴力事件驗傷診斷書、彰化醫院110年4月29日彰醫行字第
    1101000174號函所檢附之告訴人急診病歷、急診護理評估表
    、護理紀錄、檢傷照片在卷可稽，足認被告於上揭時、地，
    確有對告訴人為上開傷害犯行，應可認定。
　㈡被告雖以前揭情詞置辯，然查：
  ⒈告訴人於當日22時許案發後，於同日23時許即至彰化縣警察
    局溪湖分局舊館派出所報案及聲請保護令，並於翌日（15日
    ）1時47分許至彰化醫院急診驗傷，此有彰化縣警察局溪湖
    分局110年5月4日溪警分偵字第1100008972號函所檢附之職
    務報告、告訴人申請保護令之警詢筆錄、家庭暴力通報表、
    員警工作紀錄簿、彰化醫院110年4月29日彰醫行字第110100
    0174號函所檢附之病歷、照片在卷可稽（見原審卷第107頁
    至第115、117至133頁）。告訴人於案發不久後，即緊接為
    報案、驗傷等流程，且驗傷時之主訴內容、急診病歷所載傷
    勢，均與原審審理時證述之情節相符，並非僅有告訴人指訴
    。辯護意旨稱：告訴人故意自傷誣陷被告，本案僅單一指證
    云云，與事實不符，自非可採。
　⒉被告提出110年1月21日報案三聯單、告訴人母親吳秋月於110
    年3月8日報案之竊盜案件受（處）理案件證明單（見原審卷
    第52頁、第53頁），欲證明告訴人精神狀態不穩，有脫序行
    為等情。然上開報案紀錄，僅能證明被告於本案案發後，仍
    與告訴人、告訴人之母親間產生疑似刑事案件糾紛，與本案
    無直接關連。況告訴人於原審審理時，並無答非所問、精神
    恍惚、自言自語、妄想、虛談等情，且告訴人未領有身心障
    礙手冊、無精神科就診紀錄，亦有彰化縣政府110年9月23日
    府社身福字第1100337050號函及告訴人健保就醫紀錄（見原
    審卷第213頁至第214、217頁）。另原審依上開健保就醫紀
    錄，函詢彰化基督教醫療財團法人員林基督教醫院、彰化基
    督教醫院，亦查無告訴人曾至精神科就診之紀錄（見原審卷
    第255頁至第269頁），難認告訴人有何被告所指因精神疾病
    而虛構本案犯罪之情。
　⒊被告提出其子羅○佑（102年11月生）於110年1月14日原審法
    院民事通常保護令事件訊問程序之證述（見原審法院109年
    度家護字第1053號、第1115號），欲證明案發當日被告並未
    恐嚇、傷害告訴人（此部分業經原審另行彌封存卷）。然依
    羅○佑前揭證述內容，已清楚陳述其對被告與告訴人在案發
    當時有所爭吵乙節並無印象，自無法為有利於被告之認定。
  ⒋至於證人即被告之鄰居孫建中，雖於原審審理時證稱：我於
    案發當晚，因為要整理隔天工作的物品，行經被告住處，曾
    向內查看3至4分鐘，雖被告與告訴人發生口角，但雙方沒有
    任何爭吵、打架，我沒有看到告訴人騎乘機車離去，且我離
    開工廠的時候，沒有再向內查看等語（見原審卷第393頁至
    第403頁）。惟告訴人於原審審理時證稱：遭被告傷害後，
    隨即騎乘機車離去等語甚詳，是證人孫建中有無目睹告訴人
    騎乘機車離去，涉及其是否親眼目睹被告傷害告訴人之重要
    事實，惟證人孫建中卻於原審法院110年度家抗字第27號民
    事通常保護令事件準備程序時，證稱其當時有目睹告訴人騎
    乘機車離去等語（見原審卷第295頁），前後所述矛盾，經
    檢察官提示該份筆錄，孫建中旋推稱時間已久，不復記憶，
    此等證詞轉變，無法使法院信其所言為真。另依證人孫建中
    於原審審理時之證述，其於案發當時，僅在外向內窺探3至4
    分鐘，隨即至工廠備料，離開工廠時，並未再度向內查看等
    情，可見證人孫建中固能證明被告與告訴人曾發生口角爭執
    ，惟未目睹本案全部過程，自無從證明被告有無傷害告訴人
    。
　⒌證人即被告之母羅劉月里於原審審理時雖證稱：告訴人婚後
    常因搬運竹筍而受傷，於109年10月中旬，曾目睹告訴人因
    為搬運竹筍而跌倒受傷等語（見原審卷第408至424頁）。然
    告訴人於原審審理時證稱：「（妳在幫丙○○賣竹筍的過程中
    ，有無受傷過？）有。（何時受傷還有無印象？）就被刀子
    割到，不記得。（是在這件事情發生之前或是之後？）之前
    。」、「（妳幫被告丙○○賣竹筍過程中，有無跌倒過？）沒
    有。」、「（有無在搬運竹筍時去撞到、去A到？）撞到或
    是A到一定會的，可是不可能流血。」、「（現在妳有無印
    象這件案發前的1週，妳有無因為搬東西『摳』到？）沒有，
    這1個禮拜我都沒有去幫他工作。」等語甚詳（見原審卷第3
    76、377、385頁），足見告訴人固曾替被告從事與竹筍相關
    之工作，且搬運竹筍過程中，可能會不慎撞到而受傷，亦曾
    遭刀割而受傷流血，但於本案案發前1週，已未替被告從事
    與搬運、販賣竹筍有關之工作，且縱使撞到仍不致於流血等
    情甚詳，足認告訴人所受前揭傷勢，與曾替被告從事竹筍工
    作無關。
　⒍辯護人提出網路新聞（見原審卷第277頁、第335頁），認為
    告訴人所受傷勢呈現紫色、黑色，應非檢傷前3至4小時所受
    之損害，並請求彰化醫院鑑定告訴人所受傷勢，於何時、為
    何原因所造成。惟原審法院依辯護人聲請函詢彰化醫院，經
    彰化醫院函覆稱：「病人傷勢已在病歷有詳細紀載拍照，請
    依據病歷紀載及診斷書進行判斷。」，有彰化醫院110年10
    月21日彰醫行字第1101000496號函在卷（見原審卷第223頁
    ），且參酌告訴人於原審審理時證稱：「（《請求提示警卷
    第35、36頁家暴受傷部位4張照片》這是否是妳當天所受傷害
    ？）是，就這1手。（該照片在何處拍攝？）警察局」等語
    （見原審卷第370、371頁）、「（《提示被害人到警局所拍
    攝照片》手臂的傷勢這是否剛發生的事情？手肘已經不是青
    青的？）是剛發生的。…這是當天撞到的。」等語（見原審
    卷第387頁），已明確證稱該等傷勢係當日所受傷害，再佐
    以告訴人於案發後立即前往警察局報案及拍攝受傷照片後，
    再前往彰化醫院就醫等節，足以認定告訴人本案所受傷勢之
    成因。辯護人所提前揭網路新聞資料，仍無從為有利於被告
    之認定。　　
　⒎至於辯護人所稱依雙方體型差距，被告不可能會連續踢擊告
    訴人胸口云云。然告訴人就被告如何以腳踹其身體部位，於
    原審審理時證述甚詳，已如前述。況被告身高165公分、告
    訴人身高162公分，業據告訴人於原審審理時證述甚詳（見
    原審卷第380頁），顯見告訴人身高不高，被告欲以腳踹告
    訴人前揭身體部位，並非難事。況被告對告訴人為前揭傷害
    行為時，能否以腳踹及告訴人所指身體部位，仍涉及雙方當
    時站立的位置、姿勢、角度等具體情節，尚無法據此認定告
    訴人所言不實。辯護意旨僅屬主觀推論，並非可採。
　⒏辯護人於本院尚為被告辯護稱：「依據告訴人於警詢時所述
    ，告訴人手傷口是來自於撞到門上門手，而非自於被告直接
    攻擊而成傷」云云（見本院卷第447頁），並提出廚房照片2
    張（見本院卷第451頁）。然查，告訴人於偵訊時證稱：「
    （警詢時提到被告在客廳跟廚房中間踹你？）是。」等語（
    見偵卷第108頁），及於原審審理時證稱：「因為那邊有一
    個門有個樑有個門把，好像撞到門旁邊的門把，踹下去我就
    往後就是撞到，我用手要去擂，就是不讓跌倒，就撞到流血
    。」、「（妳可否形容一下是否像法院後面的門把？）不是
    ，是像旁邊的門框。」等語甚詳（見原審卷第370、382頁）
    ，足認被告在客廳與廚房中間處以腳踹告訴人。又依被告於
    本院所提前揭現場照片2張，被告住處客廳與廚房中間出入
    通道處僅有門框，並無門扇阻隔2處室內空間，且未見門把
    ，惟地上仍有門檻，得以區隔客廳與廚房。是告訴人原審審
    理時雖初始證稱「好像撞到門邊的門把」，惟嗣後經辯護人
    再次確認其真意時即證稱「是像旁邊的門框」，足徵告訴人
    於原審所稱「門把」僅係語意上陳述之不精確，難認有何重
    大瑕疵可指。
  ㈢按當事人、代理人、辯護人或輔佐人聲請調查之證據，法院
    認為不必要者，得以裁定駁回之。下列情形，應認為不必要
    ：一、不能調查者。二、與待證事實無重要關係者。三、待
    證事實已臻明瞭無再調查之必要者。四、同一證據再行聲請
    者，刑事訴訟法第163條之2定有明文。經查，被告於本院聲
    請囑託中國醫藥大學附設醫院鑑定告訴人在彰化醫院就醫檢
    傷時所拍攝之照片，該等照片上所示瘀青顏色，是否可判斷
    距離受傷時間多久，及是否可能為檢傷前4小時所傷等情（
    見本院卷第287頁），然此部分待證事項已有彰化醫院受理
    家庭暴力事件驗傷診斷書、急診病歷、急診護理評估表、護
    理紀錄及檢傷照片等在卷，並經彰化醫院函復明確，此部分
    待證事項已臻明瞭，無再調查之必要，依刑事訴訟法第163
    條之2第2項第3款規定，駁回此部分調查證據之聲請。另被
    告於本院尚聲請傳喚證人羅○廷、勘查現場及勘驗告訴人所
    受傷勢等（見本院卷第9至12頁），惟均經被告當庭捨棄（
    見本院卷第276、432頁），本院亦認待證事項已臻明確，而
    無調查之必要，併此說明。
  ㈣綜上所述，本件事證明確，被告犯行，堪以認定。
三、論罪科刑方面：
  ㈠核被告所為，係犯刑法第277條第1項之傷害罪。又按家庭暴
    力者，指家庭成員間實施身體、精神或經濟上之騷擾、控制
    、脅迫或其他不法侵害之行為；家庭暴力罪者，指家庭成員
    間故意實施家庭暴力行為而成立其他法律所規定之犯罪，家
    庭暴力防治法第2條第1款、第2款分別定有明文。被告與告
    訴人於案發時為夫妻關係，有家庭暴力防治法第3條第1款所
    定之家庭成員關係，而被告所為之傷害犯行，既係對告訴人
    故意實施身體上不法侵害行為，且構成刑法上之傷害罪，自
    屬家庭暴力防治法所稱之家庭暴力罪，惟因家庭暴力防治法
    對於家庭暴力罪並無科處刑罰之規定，仍應依刑法規定論科
    。　　
  ㈡又恐嚇危害安全係以惡害相通知之危險行為，傷害人之身體
    係付諸實現之實害行為，被告於傷害告訴人過程中，先係恐
    嚇告訴人後，繼續實施毆打告訴人之加害行為，其恐嚇之危
    險行為應為其後併隨實行傷害之實害行為所吸收，不另成立
    恐嚇危害安全罪。
  ㈢被告前於107年間，因公共危險罪，經法院判處有期徒刑4月
    確定，有臺灣高等法院被告前案紀錄表在卷可佐，惟最高法
    院刑事大法庭於111年4月27日以110年度台上大字第5660號
    裁定主文欄宣示：「被告構成累犯之事實及應加重其刑之事
    項，均應由檢察官主張並具體指出證明之方法後，經法院踐
    行調查、辯論程序，方得作為論以累犯及是否加重其刑之裁
    判基礎。」、理由欄則記載：「㈠、法院於審酌被告是否適
    用累犯規定而加重其刑時，訴訟程序上應先由檢察官就前階
    段被告構成累犯之事實，以及後階段應加重其刑之事項，主
    張並具體指出證明方法後，法院才需進行調查與辯論程序，
    而作為是否加重其刑之裁判基礎。前階段構成累犯事實為檢
    察官之實質舉證責任，後階段加重量刑事項為檢察官之說明
    責任，均應由檢察官分別負主張及具體指出證明方法之責。
    倘檢察官未主張或具體指出證明方法時，可認檢察官並不認
    為被告構成累犯或有加重其刑予以延長矯正其惡性此一特別
    預防之必要，且為貫徹舉證責任之危險結果所當然，是法院
    不予調查，而未論以累犯或依累犯規定加重其刑，即難謂有
    應調查而不予調查之違法。」。查本案起訴書並未記載被告
    構成累犯之事實（見原審卷第9至10頁），且原審公訴檢察
    官於原審審理時，僅對於原審提示之臺灣高等法院被告前案
    紀錄表陳明沒有意見（見原審卷第431頁），並於原審審判
    長諭知「請檢察官、被告、辯護人就科刑範圍（含是否構成
    累犯及其他加重、減輕事由）進行辯論」部分，僅稱「請審
    酌被告否認犯行，又未與告訴人達成和解，請依法判決」（
    見原審卷第434頁），並未就被告構成累犯之前階段事實及
    後階段應加重其刑之事項有所主張及具體指出證明方法。雖
    公訴檢察官於本院審理程序調查證據時，就累犯事實資料予
    以指明及舉證，已提出足以證明被告構成累犯事實之前案徒
    刑執行完畢資料，且於本院依司法院釋字第775號解釋意旨
    就本案有無依累犯規定加重其刑必要性之資料予以調查與辯
    論時，就前述所指出之加重其刑事項加以辯論，而善盡說明
    責任，有本院審判筆錄在卷（見本院卷第442至445頁），然
    起訴書既未記載被告有構成累犯之前科，且就被告構成累犯
    之事實及應加重其刑事項，未具體指出證明之方法，依前大
    法庭裁定意旨，本案被告不論以累犯，但將被告構成累犯之
    前科、素行資料，列為刑法第57條第5款所定「犯罪行為人
    之品行」之審酌事項，併此說明。
四、撤銷改判部分：
　㈠原審以被告罪證明確，因予論罪科刑，固非無見。惟依司法
    院釋字第775號解釋意旨，構成累犯者，若不分情節，一律
    加重最低本刑，於不符合刑法第59條所定要件之情形下，致
    生行為人所受之刑罰超過其所應負擔罪責之個案，其人身自
    由因此遭受過苛之侵害部分，不符罪刑相當原則、比例原則
    ，於此範圍內，於累犯規定修正前，法院就該個案應裁量是
    否加重最低本刑；鑑此，該解釋顯係指個案應量處最低法定
    刑、且無法適用刑法第59條規定減輕之情形，法院應依此解
    釋意旨裁量不予加重最低本刑（最高法院111年度台上字第3
    899號判決意旨參照）。原判決認定被告符合累犯要件，惟
    以「被告所犯前案，為公共危險，與本案傷害之罪質，具有
    重大差異，且該前案為易科罰金，迄本案案發，已經將近2
    年，難認被告不知悔悟，予以加重最低度刑，應屬罪責不相
    當，依據司法院大法官釋字第775號解釋意旨，不應依法加
    重最低度本刑」為由，不依刑法第47條第1項規定加重其刑
    ，核與司法院釋字第775號解釋及最高法院判決意旨不符，
    有適用法則不當之違法（另最高法院111年4月27日110年度
    台上大字第5660號裁定說明：「本院刑事大法庭之裁定，除
    因依法院組織法第51條之10規定，對提案庭提交之案件有拘
    束力外，基於預測可能性及法安定性之精神，並無溯及既往
    之效力，故本裁定宣示前各級法院所踐行之訴訟程序及裁判
    ，與本裁定意旨不符者，尚無從援引為上訴或非常上訴之理
    由。是以，於本裁定宣示前，下級審法院在檢察官未主張或
    盡其舉證、說明責任之情形下，業依職權調查，因而論以累
    犯，本乎前科形成累犯處斷刑或作為宣告刑事由之裁量，只
    須滿足其一，其評價即足，上級審法院自不能據以撤銷原判
    決，應予指明。」。而原審於111年1月11日行審判程序，且
    於當日辯論終結，原審本其職權調查被告構成累犯及加重其
    刑之必要性等程序，均係發生在前述最高法院大法庭裁定之
    前，基於預測可能性及法安定性之精神，本院並未援引前揭
    最高法院大法庭前揭裁定，用以指摘原審科刑程序之踐行或
    科刑依據有何違誤。至於本院前述理由三㈢援引最高法院大
    法庭前揭裁定，審查本案被告是否構成累犯，乃原判決有適
    用法則不當之違法，且本院據此將原判決撤銷後，即應依前
    揭最高法院大法庭裁定意旨，認定被告是否構成累犯及審酌
    有無加重其刑之必要，併此說明）。被告上訴意旨猶執前詞
    否認犯行而指摘原判決不當，其上訴並無理由。惟原判決既
    有上開可議之處，即屬無可維持，自應由本院予以撤銷改判
    。
　㈡爰以行為人之責任為基礎，審酌被告年近40歲，當知應以理
    性、和平方式，處理夫妻間摩擦與衝突，竟因生活上細故，
    貿然恐嚇、傷害告訴人，造成告訴人心理受有恐懼及受有上
    開傷勢，實有可議，及其前於107年間，因公共危險罪，經
    法院判處有期徒刑4月確定，有臺灣高等法院被告前案紀錄
    表在卷可佐，素行難認良好；另於107年間，持刀對告訴人
    辱罵三字經，用腳踹告訴人，導致告訴人受傷，經法院核發
    民事通常保護令（原審107年度家護字第583號），已有類似
    侵害行為，又再傷害告訴人，未與尊重告訴人身體法益，暨
    依被告家庭暴力相對人鑑定報告書顯示：被告無明顯精神疾
    病或症狀，亦無明顯反社會行為，但整個事件中，被告多將
    過錯，歸責於他人，在權控部分，仍有進步的空間，屬於中
    度家庭暴力再犯危險群（見原審卷第153頁至第160頁），兼
    衡被告已與告訴人離婚，再度傷害告訴人可能性大幅降低，
    且告訴人於原審審理時表示：對於刑度沒有意見，本案已經
    造成我的精神上的傷害，已有恐懼，本案我全身都是傷，怎
    麼可能自傷，請求依法判決等語之意見，暨其自稱自幼由父
    母、祖父母扶養長大，目前在市場販賣竹筍，月收入約新臺
    幣（下同）4萬5000元，育有2名小孩，租屋居住，目前尚有
    17萬元債務，每月償還5000元，家境勉持等情（見原審卷第
    49至50頁）等一切情狀，量處如主文所示之刑，並諭知易科
    罰金之折算標準。
據上論結，應依刑事訴訟法第369條第1項前段、第364條、第299
條第1項前段，刑法第277條第1項、第41條第1項前段，刑法施行
法第1條之1第1項，判決如主文。
本案經檢察官張嘉宏提起公訴，檢察官甲○○到庭執行職務。　
中　　華　　民　　國　　111 　年　　11　　月　　1 　　日
　　　　　　刑事第一庭　審判長法　官　江　德　千
　　　　　　　　　　　　　　　法　官　簡　源　希
　　　　　　　　　　　　　　　法　官　柯　志　民
以上正本證明與原本無異。
如不服本判決應於收受送達後20日內向本院提出上訴書狀，其未
敘述上訴理由者，並得於提起上訴後20日內向本院補提理由書（
均須按他造當事人之人數附繕本）「切勿逕送上級法院」。因疫
情而遲誤不變期間，得向法院聲請回復原狀。

　　　　　　　　　　　　　　　書記官　劉　雅　玲

中　　華　　民　　國　　111 　年　　11　　月　　1 　　日

附錄論罪科刑法條全文：
中華民國刑法第277條第1項
傷害人之身體或健康者，處五年以下有期徒刑、拘役或五十萬元
以下罰金。